臺灣高等法院花蓮分院刑事判決　　　　　　　　　　九十三年度上訴字第一九七號
　　上　訴　人　臺灣花蓮地方法院檢察署檢察官
　　被　　　告　甲○○
右上訴人因違反毒品危害防制條例案件，不服臺灣花蓮地方法院九十三年度訴字第八
二號，中華民國九十三年十月二十日第一審判決（起訴案號：臺灣花蓮地方法院檢察
署九十三年度毒偵字第一三八號，暨併案移
年度毒字第五四二號）提起上訴，本院判決如左：
    主  文
原判決撤銷。
甲○○施用第一級毒品，累犯，處有期徒刑壹年；又施用第二級毒品，累犯，處有期
徒刑捌月；應執行有期徒刑壹年陸月。
    事  實
一、甲○○前因於民國 (下同）八十七年間施用毒品案件，經臺灣花蓮地方法院 (下
    稱花蓮地院）以八十七年度毒聲字第一四０號裁定，令入戒治處所施以強治戒治
    一年、執行三個月後成績考核合格，復依花蓮地院八十八年度毒聲字第二二號裁
    定停止戒治，所餘戒治期間交付保護管束，保護管束期間被告再施用第二級毒品
    ，經花蓮地院以八十八年度毒聲字第二三四號裁定撤銷停止戒治，令入戒治處所
    施以強制戒治，於八十九年四月四日戒治期滿，經臺灣花蓮地方法院檢察署檢察
    官於八十九年十一月二十四日，以八十九年度戒毒偵字第二四號不起訴處分確定
    。甲○○仍不知悛悔，於前案觀察、勒戒後，強制戒治期滿不起訴處分後五年內
    ，復於八十九年間再犯施用第一級毒品海洛因及第二級毒品安非他命案件，經花
    蓮地院於九十年十一月十三日以九十年度訴字第二八八號判處第一級毒品海洛因
    及第二級毒品安非他命各有期徒刑八月及四月，應執行有期徒刑十月確定，並於
    九十二年七月二十四日執行期滿。並另令入戒治處所施以強制戒治，再於九十一
    年十月五日戒治期滿。詎甲○○仍不悔改，基於施用第一級毒品之概括犯意，於
    九十三年二月二十一日晚間十一時起，迄九十三年九月二十四日下午二時止，在
    花蓮市美崙地區等地，施用第一級毒品海洛因多次。另又基於施用第二級毒品之
    概括犯意，自九十三年二月二十二日凌晨二時許起，迄九十三年九月二十四日下
    午二時止，在花蓮市○○○街一二二號歐帝賓館二０一號房間、花蓮市美崙地區
    等地，施用第二級毒品安非他命多次。嗣為警查獲。
二、案經花蓮縣警察局花蓮分局移送臺灣花蓮地方法院檢察署檢察官偵查起訴及併案
    審理。
    理  由
一、前揭事實業經被告甲○○於警訊及原審、本院審理中坦白承認，且被告於九十三
    年二月二十二日、同年九月二十五日採尿，送請花蓮縣衛生局及慈濟大學濫用藥
    物檢驗中心檢驗，結果均呈嗎啡及甲基安非他命陽性反應，此有花蓮縣衛生局煙
    毒尿液檢驗通知書、花蓮縣察警局花蓮分局偵辦毒品危害防制條例案涉嫌人姓名
    編號對照表、台灣花蓮看守所暨附設分監收容人尿液檢驗名冊各一份、慈濟大學
    濫用藥物檢驗中心檢驗報告二紙在卷為憑，足徵被告不利於己之自白，應與事實
    相符。又被告於八十七年間因違反毒品危害防制條例案件，經原審於八十七年毒
    聲字第一四０號裁定將被告令入戒治處所施以強制戒治一年，嗣於原審八十八年
    度毒聲字第二二號裁定被告停止戒治，交付保護管束，又因被告違反保護管束應
    遵守事項情節重大，再經原審於八十八年四月二十八日撤銷停止戒治，業於八十
    九年四月四日戒治期滿，經臺灣花蓮地方法院檢察署檢察官於八十九年十一月二
    十四日，以八十九年度戒毒偵字第二四號不起訴處分確定，復於八十九年間再犯
    施用毒品案件，經原審於九十年十一月十三日以九十年度訴字第二八八號判處第
    一級毒品及第二級毒品各有期徒刑八月及四月，應執行有期徒刑十月確定，並於
    九十二年七月二十四日執行期滿。並另令入戒治處所施以強制戒治，再於九十一
    年十月五日戒治期滿在案，有臺灣高等法院被告全國前案紀錄表、臺灣花蓮地方
    法院檢察署刑案資料查註紀錄表、原審九十年度訴字第二八八號判決書附卷可證
    ，是以本件事證明確，被告施用第一級毒品海洛因、第二級毒品安非他命之犯行
    均足以認定。
二、按海洛因與安非他命依其成癮性、濫用性及對社會危害性之程度，已分別為毒品
    危害防制條例第二條第二項第一款、第二款列為第一級毒品與第二級毒品。核被
    告甲○○所為，係犯毒品危害防制條例第十條第一項之施用第一級毒品罪及同條
    第二項之施用第二級毒品罪。其施用前後持有海洛因、安非他命之低度行為，應
    為施用海洛因、安非他命之高度行為所吸收，均不另論罪；再其上開施用海洛因
    、安非他命之行為，犯意各別，構成要件互異，應予分別論罪，合併處罰。且其
    前後多次施用第一級、二級毒品犯行，時間緊接，方法相同，顯係基於概括犯意
    而為，應依連續犯之規定論以一罪，並加重其刑。檢察官移送併案審理部分，與
    起訴部分有連續關係，屬裁判上一罪，自為起訴效力所及，應併予審理。原審對
    被告論罪科刑，固非無見；惟被告最後一次施用第一級、二級毒品安非他命之時
    間為九十三年九月二十四日，原審不及審酌，檢察官據以提起上訴，為有理由，
    應予撤銷改判。查被告有如事實欄所述之前科，此有臺灣高等法院被告全國前案
    紀錄表一份可按，其於九十二年七月二十四日縮短刑期執行完畢後五年以內，再
    犯本件有期徒刑以上之罪，應論以累犯，並應依刑法第四十七條之規定，各加重
    其刑。爰審酌被告於八十九年間及九十一年間經依毒品危害防制條例之規定送強
    制戒治執行完畢後，仍有本件施用第一級、第二級毒品犯行，被告一再施用毒品
    ，顯見其沉溺毒品無法自拔，自制力薄弱，及其施用次數、期間、施用毒品係戕
    害自己身體健康之犯罪，及犯罪後於本院審理中能坦認犯行，態度良好等一切情
    事，分別量處如主文所示之刑，並定其應執行之刑。
據上論斷，應依刑事訴訟法第三百六十九條第一項前段、第三百六十四條、第二百九
十九條第一項前段，毒品危害防制條例第十條第一項、第二項，刑法第十一條前段、
第五十六條、第四十七條、第五十一條第五款，判決如主文。
本案經檢察官崔紀鎮到庭執行職務。
中      華        民     國      九十三     年    十二    月  三十一    日
                              臺灣高等法院花蓮分院刑事庭
                                審判長法官    謝  志  揚
                                      法官    莊  謙  崇
                                      法官    陳  淑  媛
右正本證明與原本無異。
如不服本判決施用第一級毒品部分，應於送達後十日內，向本院提出上訴狀。其未敘
述理由者，並應於提出上訴狀後十日內向本院補提理由狀(須附繕本)。
其他不得上訴。
                                    書記官    邱  廣  譽
中      華        民     國      九十三     年    十二    月  三十一    日
附錄本案論罪科刑法條：
毒品危害防制條例第十條第一項、第二項：
施用第一級毒品者，處六月以上五年以下有期徒刑。
施用第二級毒品者，處三年以下有期徒刑。
